src/fst/affixes/adjectives.lexc
LEXICON A_ODD_AA  !!= * @CODE@ är uddastaviga ex suddes.suddás-
+A+Attr:es # ;
+A+Sg+Nom:es PX ;
+A:ás ODD_OBLIQUE_COMMON ;
+A:ás ODD_COMPSUP_A ;

!LEXICON A_ODD_A  !!= * @CODE@ är uddastaviga ex blávvat:blávvad-/blávvis
!+A+Attr:at # ;
!+A+Sg+Nom:at PX ;
!+A:ad ODD_OBLIQUE_COMMON ;
!+A:ad ODD_COMPSUP_A ;

!LEXICON A_ODD_B  !!= * @CODE@ är uddastaviga ex såmes:såbmás-
!+A+Attr:mes # ;
!+A+Sg+Nom:mes PX ;
!+A:bmás ODD_OBLIQUE_COMMON ;
!+A:bmás ODD_COMPSUP_A ;


!LEXICON A_ODD_C  !!= * @CODE@ är uddastaviga ex tjvdes:tjavvdás-
!+A+Attr:des # ;
!+A+Sg+Nom:des PX ;
!+A:vdás ODD_OBLIQUE_COMMON ;
!+A:vdás ODD_COMPSUP_A ;

!LEXICON A_ODD_D  !!= * @CODE@ är uddastaviga ex tjåskes:tjåsskás-
!+A+Attr:kes # ;
!+A+Sg+Nom:kes PX ;
!+A:skás ODD_OBLIQUE_COMMON ;
!+A:skás ODD_COMPSUP_A ;

!LEXICON A_ODD_JIS  !!= * @CODE@ är uddastaviga ex tjåskes:tjåsskás-
!+A+Attr:kes # ;
!+A+Sg+Nom:kes PX ;
!+A:skás ODD_OBLIQUE_COMMON ;
!+A:ská COMPSUP_A ;

!LEXICON A_ODD_E  !!= * @CODE@ är uddastaviga ex åhpes:åhppás-
!+A+Attr:es # ;
!+A+Sg+Nom:es PX ;
!+A:pás ODD_OBLIQUE_COMMON ;
!+A:pás ODD_COMPSUP_A ;
!
!LEXICON A_ODD_F  !!= * @CODE@ är uddastaviga ex stuores:stuorrás-
!+A+Attr:es # ;
!+A+Sg+Nom:es PX ;
!+A:rás ODD_OBLIQUE_COMMON ;
!+A:rás ODD_COMPSUP_A ;

!LEXICON A_ODD_G  !!= * @CODE@ är uddastaviga ex báhkas:báhkkas-
!+A+Attr:a # ;
!+A+Sg+Nom:as PX ;
!+A:kas ODD_OBLIQUE_COMMON ;
!+A:kas ODD_COMPSUP_A ;

!LEXICON A_ODD_H  !!= * @CODE@ är uddastaviga ex dimes:dibmas-
!+A+Attr:bma # ;
!+A+Sg+Nom:mes PX ;
!+A:bmas ODD_OBLIQUE_COMMON ;
!+A:bmas ODD_COMPSUP_A ;
!
!LEXICON A_ODD_HA  !!= * @CODE@ är uddastaviga ex dimes:dibmas-
!+A+Attr:bma # ;
!+A+Sg+Nom:mes PX ;
!+A:bmas ODD_OBLIQUE_COMMON ;
!+A:bma COMPSUP_A ;
!
!LEXICON A_ODD_I  !!= * @CODE@ är uddastaviga ex lieggas:läggas-
!+A+Attr:ägga # ;
!+A+Sg+Nom:ieggas PX ;
!+A:äggas ODD_OBLIQUE_COMMON ;
!+A:äggas ODD_COMPSUP_A ;
!
!LEXICON A_ODD_J  !!= * @CODE@ är uddastaviga ex luvás:luvvas-
!+A+Attr:ovas # ;
!+A+Sg+Nom:ovas PX ;
!+A:vvas ODD_OBLIQUE_COMMON ;
!+A:vvas ODD_COMPSUP_A ;
!
!LEXICON A_ODD_K  !!= * @CODE@ är uddastaviga ex rájnas:rájdnas-
!+A+Attr:dna # ;
!+A+Sg+Nom:nas PX ;
!+A:dnas ODD_OBLIQUE_COMMON ;
!+A:dnas ODD_COMPSUP ;

!LEXICON A_ODD_L  !!= * @CODE@ är uddastaviga ex práres:prárrás-
!+A+Attr:ra # ;
!+A+Sg+Nom:es PX ;
!+A:rás ODD_OBLIQUE_COMMON ;
!+A:rás ODD_COMPSUP_A ;
!
!LEXICON A_ODD_M  !!= * @CODE@ är uddastaviga ex galmas:galbmas-
!+A+Attr:bma # ;
!+A+Sg+Nom:mas PX ;
!+A:bmas ODD_OBLIQUE_COMMON ;
!+A:bmas ODD_COMPSUP_A ;
!
!LEXICON A_ODD_N  !!= * @CODE@ är uddastaviga ex galmas:gallmas
!+A+Attr:lma # ;
!+A+Sg+Nom:mas PX ;
!+A:lmas ODD_OBLIQUE_COMMON ;
!+A:lmas ODD_COMPSUP_A ;
!
!LEXICON A_ODD_O  !!= * @CODE@ är uddastaviga ex sjkiebtjas:sjkäbbtjas-
!+A+Attr:äbbtja # ;
!+A+Sg+Nom:iebtjas PX ;
!+A:äbbtjas ODD_OBLIQUE_COMMON ;
!+A:äbbtjas ODD_COMPSUP ;
!
!LEXICON A_ODD_P  !!= * @CODE@ är uddastaviga ex njuallgat:njuallgad-/ njuallga
!+A+Attr: # ;
!+A+Sg+Nom:t PX ;
!+A:d ODD_OBLIQUE_COMMON ;
!+A:d ODD_COMPSUP_A ;

!LEXICON A_ODD_Q  !!= * @CODE@ är uddastaviga ex vuollak:vuollag-/vuolla
!+A+Attr: # ;
!+A+Sg+Nom:k PX ;
!+A:g ODD_OBLIQUE_COMMON ;
!+A:g ODD_COMPSUP_A ;

!LEXICON A_ODD_HIS  !!= * @CODE@ är uddastaviga ex vuollak:vuollag-/vuolla
!+A+Attr: # ;
!+A+Sg+Nom:ak PX ;
!+A:ag ODD_OBLIQUE_COMMON ;
!+A:e COMPSUP_A ;

LEXICON A_ODD_S  !!= * @CODE@ är uddastaviga ex blávvat:blávvad-/blávvis
+A+Attr:is # ;
+A+Sg+Nom:at PX ;
+A:ad ODD_OBLIQUE_COMMON ;
+A:ad ODD_COMPSUP_A ;

!LEXICON A_ODD_T  !!= * @CODE@ är uddastaviga ex tjáhppat:tjáhppad-
!+A+Attr:ähppis # ; 
!+A+Sg+Nom:áhppat PX ;
!+A:áhppad ODD_OBLIQUE_COMMON ;
!+A:áhppad ODD_COMPSUP_A ;

!LEXICON A_ODD_U  !!= * @CODE@ är uddastaviga ex jallgat:jallgad-/jillgis
!+A+Attr:illgis # ;
!+A+Sg+Nom:allgat PX ;
!+A:allgad ODD_OBLIQUE_COMMON ;
!+A:allgad ODD_COMPSUP_A ;
!
!LEXICON A_ODD_V  !!= * @CODE@ är uddastaviga ex ruappsat:ruappsad-/ruoppsis
!+A+Attr:oppsis # ;
!+A+Sg+Nom:appsat PX ;
!+A:appsad ODD_OBLIQUE_COMMON ;
!+A:appsad ODD_COMPSUP_A ;
!
!LEXICON A_ODD_X  !!= * @CODE@ är uddastaviga ex suohkat:suohkad-/suhkkis
!+A+Attr:hkis # ;
!+A+Sg+Nom:ohkat PX ;
!+A:ohkad ODD_OBLIQUE_COMMON ;
!+A:ohkad ODD_COMPSUP_A ;

LEXICON A_ODD_Y  !!= * @CODE@ är uddastaviga ex tjuavvgat:tjuavvgad-/tjuvvgis
+A+Attr:vvgis # ;
+A+Sg+Nom:avvgat PX ;
+A:avvgad ODD_OBLIQUE_COMMON ;
+A:avvgad ODD_COMPSUP_A ;

!LEXICON A_ODD_Z  !!= * @CODE@ är uddastaviga ex buorremielak:buorremielag-/buorremielak
!+A+Attr:k # ;
!+A+Sg+Nom:k PX ;
!+A:g ODD_OBLIQUE_COMMON ;
!+A:g ODD_COMPSUP_A ;

LEXICON A_ODD_Å  !!= * @CODE@ är uddastaviga ex lusjgos:lusjgos-
+A+Attr: # ;
+A+Sg+Nom: PX ;
+A: ODD_OBLIQUE_COMMON ;
+A: ODD_COMPSUP_A ;

LEXICON A_ODD_Ä  !!= * @CODE@ är uddastaviga ex stumbu:stumbus-
+A+Attr:s # ;
+A+Sg+Nom: PX ;
+A:s ODD_OBLIQUE_COMMON ;
+A:s ODD_COMPSUP_A ;

!LEXICON A_ODD_Ö  !!= * @CODE@ är uddastaviga ex amás:abmás
!+A+Attr:más # ;
!+A+Sg+Nom:más PX ;
!+A:bmas ODD_OBLIQUE_COMMON ;
!+A:bmas ODD_COMPSUP_A ;

!LEXICON A_ODD_BB  !!= * @CODE@ är uddastaviga ex árvas:árvvas-
!+A+Attr:vas # ;
!+A+Sg+Nom:vas PX ;
!+A:jvas ODD_OBLIQUE_COMMON ;
!+A:jvas ODD_COMPSUP_A ;
!
!
!LEXICON A_ODD_CC  !!= * @CODE@ är uddastaviga ex gieres:gärrás
!+A+Attr:ieres # ;
!+A+Sg+Nom:ieres PX ;
!+A:ärrás ODD_OBLIQUE_COMMON ;
!+A:ärrás ODD_COMPSUP_A ;
